臺灣桃園地方法院刑事判決　　　　　　　 94年度訴字第309號
公　訴　人　臺灣桃園地方法院檢察署檢察官
被　　　告　丙○○
上被告選任
辯　護　人　廖克明律師
被　　　告　丁○○
　　　　　　　　　　（另案於台灣台北監獄執行中）
上列被告因違反槍砲彈藥刀械管制條例案件，經檢察官提起公訴
（93年度偵字第8453號），本院判決如下：
    主  文
丙○○未經許可，寄藏可發射子彈具有殺傷力之改造玩具手槍，
處有期徒刑壹年，併科罰金新臺幣陸萬元，罰金如易服勞役，以
新臺幣玖佰元即銀元佰元折算壹日。扣案之仿FN廠半自動手槍
製造之改造玩具手槍壹枝（含彈匣壹個，槍枝管制編號00000000
00號）沒收。
丁○○無罪。
    事  實
一、丙○○與丁○○係朋友關係。民國93年3 月24日左右，丙○○即借住在丁○○位於桃園縣平鎮市○○路5 巷25弄13 衖1
    號住處，與丁○○同睡在該處2 樓房間，並共用同1 衣櫥。
    同年月27日，丙○○再帶同其女友乙○○借住丁○○上開住
    處，當晚起即與乙○○同睡在丁○○之隔壁房間，惟仍與丁○○共用同一衣櫥。同年月28日晚間11時許，在丁○○上開
    住處，丙○○明知受其真實姓名年籍不詳之友人「甲○○」
    、「鄭鴻泰」（音譯）所託，代為保管之以1 只黑色手提包
    裝放者係仿FN廠半自動手槍製造換裝土造金屬槍管改造而成
    之可發射子彈具有殺傷力之改造玩具手槍1 枝（含彈匣1 個
    ，槍枝管制編號0000000000）、不具殺傷力之子彈2 顆，另
    1 只黑色手提包裝放者係不具殺傷力之子彈1 顆，竟應允之
    ，且未經丁○○（另為無罪判決，詳如後述）同意，即將該
    只裝放前揭具殺傷力之槍枝1 枝及不具殺傷力之子彈2 顆之
    黑色手提包，寄藏在其與丁○○共用之衣櫥內而持有之。另
    只裝放前揭不具殺傷力子彈1 顆之黑色手提包則放置在其與
    乙○○同睡房間桌子抽屜內。期間，丙○○復自該衣櫥內取
    出前揭黑色手提包內之槍枝及子彈，把玩予乙○○觀看後再
    放回衣櫥。同年月30日下午4 時20分許，為警據報循線至丁○○上開住處查緝，適遇丁○○、丙○○、乙○○正欲外出
    ，即上前盤查，因丁○○未帶證件，遂帶同警方進入其上開
    住處房間拿取證件，為警方目視查覺丁○○房間半掩之衣櫥
    內有一可疑黑色皮包，經丁○○自行將該黑色手提包打開供
    警方查看，而查覺內置有前揭具殺傷力之改造玩具手槍1 枝
    （含彈匣1 個，槍枝管制編號00 00000000 ）及不具殺傷力
    之子彈2 顆，再經丁○○同意警方搜索其住處，又在丁○○
    隔壁房間即丙○○與乙○○同睡之房間內，查獲另以黑色手
    提包裝放之不具殺傷力之子彈1 顆（上開3 顆子彈，其中1
    顆後經鑑定試射，僅餘空彈殼，已不具子彈外型），始查悉
    上情。
二、案經桃園縣政府警察局中壢分局報告臺灣桃園地方法院檢察
    署檢察官偵查起訴。
    理  由
壹、有罪部分：
一、本件認定事實所引用之本件卷內所有卷證資料（包含人證與
    文書證據、物證等證據），並無證據證明係公務員違背法定
    程序所取得，且當事人於審判期日均就本院所提示之卷證資
    料陳明沒有意見，又本件被告以外之人於審判外之陳述，亦
    無刑事訴訟法第159 條之1 至之3 所規定之不得作為證據之
    情形，且卷內之文書證據，亦無刑事訴訟法第159 條之4 之
    顯有不可信之情況與不得作為證據之情形，則依刑事訴訟法
    第159 條至159 條之5 之規定，本件認定事實所引用之本件
    卷證所有證據（包含人證與文書證據、物證等證據），均認
    為有證據能力，合先敘明。
二、查被告丙○○於93年3 月2 日，在丁○○上開住處，明知受
    「甲○○」、「鄭鴻泰」所託，代為保管之前揭以1 黑色手
    提包裝放者係可發射子彈具有殺傷力之改造玩具手槍1 枝（
    含彈匣1 個，槍枝管制編號0000000000）、不具殺傷力之子
    彈2 顆，另以1 黑色手提包裝放者係不具殺傷力之子彈1 顆
    （以上3 顆子彈，其中1 顆後經鑑定試射，僅餘空彈殼，已
    不具子彈外型），仍應允之，並將該只裝有前開具殺傷力之
    槍枝及不具殺傷力之子彈2 顆之黑色手提包，藏放於其與丁○○共用之房間衣櫥內。期間，丙○○復自該衣櫥內取出前
    揭黑色手提包，將手提包內之槍枝及子彈取出把玩予乙○○
    觀看後再放回衣櫥。同年3 月30日下午4 時20分許，為警據
    報循線至丁○○上開住處查緝，適遇丁○○、丙○○、乙○○正欲外出，即上前盤查，因丁○○未帶證件，遂帶同警方
    進入其上開住處房間拿取證件，為警方目視查覺丁○○房間
    半掩之衣櫥內有一可疑黑色皮包，經丁○○自行將該黑色手
    提包打開供警方查看，而查覺內置有前揭具殺傷力之改造玩
    具手槍1 枝（含彈匣1 個，槍枝管制編號0000000000）及不
    具殺傷力之子彈2 顆，再經丁○○同意警方搜索其住處，又
    在丁○○隔壁房間即丙○○與乙○○同睡之房間內，再查獲
    以黑色手提包裝放之不具殺傷力之子彈1 顆等各情，業據被
    告丙○○於本院羈押訊問時及審理時均坦認不諱（本院94年
    9 月3 日訊問筆錄、同年12月7 日審判筆錄第6 頁），並經
    證人乙○○於警詢、偵查及本院審理時，證人即查獲本案員
    警任清賢於本院審理時到庭證述屬實（見93年度核退字第11
    84號卷第24頁、93年度偵字第8453號卷第21至23頁、本院94
    年7 月12日、7 月26日、9 月20日、12月7 日審判筆錄）。
    又扣案前揭槍枝及子彈，經送請內政部警政署刑事警察局以
　　性能檢驗法及試射法鑑驗結果，認送鑑改造手槍1 枝（含彈
　  匣1 個，槍枝管制編號0000000000），係仿FN廠半自動手槍
    製造之金屬玩具手槍，換裝土造金屬槍管改造而成之改造手
    槍，機械性能良好，可擊發適用之子彈，認具殺傷力；另送
    鑑土造子彈3 顆，經採樣1 顆試射無法擊發，認不具殺傷力
    ，有內政部警政署刑事警察局93年4 月14日刑鑑字第093007
    7093號槍彈鑑定書1 份在卷足憑。此外，復有桃園縣政府警
    察局中壢分局搜索扣押筆錄、扣押物品目錄表各1 份、現場
    查獲贓證物照片10幀附卷可稽，及前揭具殺傷力之改造玩具
    手槍1 枝、用以裝放該槍枝所用之黑色手提包1 只扣案可佐
    ，足徵被告前述所為不利於己之自白核與事實相符，自可採
    信。
三、又被告丙○○自承伊自93年3 月24日左右，即借住在被告丁○○上開住處，且與丁○○同睡一房間，並共用丁○○房間
    之衣櫥，同年月27日起則與乙○○改睡丁○○隔壁房間，惟
    仍與丁○○共用衣櫥，並經同案被告丁○○供述在卷，堪認
    被告丙○○在借住丁○○前開住處期間，就丁○○住處房間
    之衣櫥，亦為其實力支配所及處所，是被告丙○○將受寄之
    前開具殺傷力之槍枝連同黑色手提包，代為藏放在同案被告
    丁○○上開住處房間衣櫥內，其主觀上顯有將該受寄之槍枝
    置於自己實力支配之下之「寄藏」意思存在至明。
四、被告丙○○雖於本院審理時一度辯稱：扣案槍枝及子彈係「
    鄭鴻泰」及「甲○○」的，他們到丁○○住處喝酒，伊和丁○○都喝醉了，剩鄭鴻泰及甲○○，他們就自己將槍枝及子
    彈藏在丁○○家裡的衣櫥內，伊發現後，就馬上聯絡甲○○
    ，他們說要過來拿，但還沒有來拿，就被警察查獲了云云。
    惟查：
  (1)被告丙○○至今始終無法提出其所指「鄭鴻泰」該人之年籍
    資料以供本院調查審究，而本院依其所指「甲○○」該人之
    年籍資料，予以傳喚、拘提均無著，亦有本院送達證書、拘
    票及報告書各1 紙在卷可參，致本院無從就被告所指「鄭鴻
    泰」、「甲○○」2 人作查證。
  (2)然觀諸證人乙○○於警詢時證稱：「為警查獲2 個手提包及
    手槍、子彈3 顆都是丙○○的」等語（見93年度偵字第8453
    號卷第22頁）、於偵查中證稱：「有看見丙○○把玩扣案槍
    彈，在查獲地點我和他睡的房間，楊有拿出來給我看，我嚇
    一跳，當時他有裝1 顆子彈到彈匣內，把玩給我看；我只有
    看到槍彈用1 個黑色手提袋裝著」、「當時我在丁○○家因
    牙痛發燒，丙○○叫我，但我不理他一直睡，他拿槍出來給
    我看，我嚇一跳，之後丙○○就連1 個包包拿去丁○○房間
    ，我被抓時他叫我將案子擔起來，但是丁○○叫我誠實講，
    他說槍確實是丙○○的」等語（見93年度核退字第1184號卷
    第23頁、93年度偵字第8453號卷第85、86頁），於本院審理
    時復到庭證稱：「查獲前3 天，丙○○帶我去丁○○住處時
    ，我生病發燒，但是丙○○有把我叫醒，從1 個黑色包包拿
    出1 把槍給我看，並且在手中把玩給我看，這是去到該處隔
    一天的事，丙○○是從丁○○的房間拿出來給我看，把玩完
    畢後又放回丁○○房間，沒有93年3 月29日晚上丙○○帶其
    他朋友至丁○○住處喝酒的事，但是被抓的時候，丙○○有
    叫我說，如果警察問的時候，就回答3 月29日他有帶朋友至
    丁○○家喝酒；扣案手槍、子彈及皮包2 個是丙○○的」等
    語明確（見本院94年7 月12日審判筆錄），而證人乙○○在
    本件為警查獲當時，係被告丙○○女友，2 人且同居於丁○○上開住處，業經被告丙○○及證人乙○○供證甚明，其與
    被告丙○○間情誼匪淺且利害關係一致，衡情證人乙○○自
    無任意編造情節而誣陷被告丙○○之理。證人乙○○前開所
    證各節，堪信屬實。則對照證人乙○○前開所證各情，被告
    丙○○前揭所辯是否屬實，實堪置疑。
  (3)再觀之裝有前開改造手槍及子彈2 顆之黑色手提包，係在被
    告丙○○與丁○○共用之衣櫥內查獲，另裝有子彈1 顆之黑
    色手提包係在被告丙○○與乙○○同居之房間桌子抽屜內查
    獲，為被告丙○○所不否認。衡諸上開等物查獲之地點，同
    為被告丙○○在借住丁○○住處期間其平日睡覺、生活作息
    及實力支配所及之場所，被告丙○○所指「鄭鴻泰」、「甲○○」能否在未經丙○○同意任意進入並分別藏放上開等物
    ，已非無疑，且「鄭鴻泰」、「甲○○」何不將上開槍彈共
    同藏置於一處，以方便日後取回，豈有將之拆散分置2 處，
    復故意藏放在丙○○或丁○○能輕易查覺之衣櫥及桌子抽屜
    之理？況前開裝放子彈1 顆之黑色手提包內同時放有被告丙○○所有之筆記本及其母親花蓮南京郵局郵政存簿（見93年
    度偵字第8453號卷第16頁反面），被告丙○○辯稱係「鄭鴻
    泰」、「甲○○」自行藏放的，伊事前不知情云云，難認實
    在。再者，被告丙○○亦不否認其有如證人乙○○所指將扣
    案槍枝自衣櫥內取出給乙○○看一節（見本院94年9 月20日
    ），則依此情，苟若前開改造槍枝係「鄭鴻泰」、「甲○○
    」在未告知丙○○之情況下自行藏放在衣櫥內，衡情被告丙○○在事後發現遭該2 人藏放槍枝在衣櫥內，其隱匿該情並
    待「鄭鴻泰」、「甲○○」前來取回以免遭牽累猶恐不及，
    又焉有自衣櫥內取出槍枝大肆把玩予乙○○觀看，增加該違
    禁物槍枝曝光之理，猶有進者，又豈有在把玩槍枝之後，又
    若無其事地再放回衣櫥之異常之舉。綜析被告於本院審理時
    已坦認上開犯行不諱，佐以證人乙○○前開所述情節，及上
    開改造玩具手槍係在被告丙○○實力支配所及之衣櫥內所查
    獲，併上開裝有子彈1 顆之黑色手提包復在丙○○與乙○○
    共居之房間桌子抽屜內查獲等客觀事證，已足堪認定扣案前
    揭具殺傷力之改造玩具手槍，確係被告丙○○於93年3 月28
    日，在丁○○上開住處，受「甲○○」、「鄭鴻泰」所託，
    代為保管而藏放在其與丁○○共用之房間衣櫥內一節無訛，
    被告丙○○前開所辯，顯係臨訟卸責之詞，不足採信。
五、綜述，本件被告丙○○未經許可，寄藏可發射子彈具有殺傷
    力之前揭改造槍枝之犯行，事證明確，堪以認定，應依法論
    科。
六、按被告丙○○行為後，槍砲彈藥刀械管制條例業於94年1 月
    26日修正公布，並於同年1 月28日生效，將該條例原第11條
    第4 項之「未經許可，寄藏第四條第一項第一款所稱其他可
    發射金屬或子彈具有殺傷力之各式槍砲者，處一年以上七年
    以下有期徒刑，併科新臺幣七百萬元以下罰金」規定刪除，
    而移列於該條例第8 條第4 項，規定為「未經許可，寄藏第
    四條第一項第一款所稱其他可發射金屬或子彈具有殺傷力之
    各式槍砲者，處三年以上十年以下有期徒刑，併科新臺幣七
    百萬元以下罰金」。比較該條例修正前第11條第4 項及修正
    後第8 條第4 項之規定，以修正前之槍砲彈藥刀械管制條例
    第11條第4 項之規定，有利於被告，依刑法第2 條第1 項但
    書之規定，自應適用舊法之規定。核被告丙○○所為，係犯
    修正前槍砲彈藥刀械管制條例第11條第4 項之未經許可，寄
    藏可發射子彈具有殺傷力之槍枝罪（按原起訴意旨認被告丙○○係犯修正前該條例第11條第4 項之未經許可，持有可發
    射子彈具有殺傷力之槍枝罪，惟經公訴檢察官當庭更正被告
    丙○○係犯該條例第11條第4 項之未經許可，寄藏可發射子
    彈具有殺傷力之槍枝罪，有本院94年6 月17日準備程序筆錄
    在卷可稽，附此敘明）。被告丙○○受託寄藏改造手槍而持
    有改造手槍之低度行為，為寄藏改造手槍之高度行為所吸收
    ，不另論罪。又公訴意旨認被告丙○○前述犯行，與被告丁○○間有犯意聯絡及行為分擔，為共同正犯一節，惟經本院
    調查審認結果，認並無證據證明被告丁○○有何公訴意旨所
    指與被告丙○○共犯上開未經許可寄藏可發射子彈具有殺傷
    力之槍枝罪（詳如後述），公訴意旨前開所指，尚有誤會，
    附此敘明。爰審酌被告之素行（有卷附台灣高等法院被告前
    案紀錄表可參）、智識程度、犯罪之動機、目的、手段、所
    寄藏係改造手槍，造成對他人之人身安全及社會治安之潛在
    危險，寄藏該槍枝之時間尚短，及未持該槍枝犯案而造成實
    害，併其犯後終坦認犯行，態度尚佳等一切情狀，量處如主
    文所示之刑，並就罰金部分諭知易服勞役之折算標準。
七、扣案之仿FN廠半自動手槍製造之金屬玩具手槍，換裝土造金
    屬槍管改造而成之改造玩具手槍1 枝（含彈匣1 個，槍枝管
    制編號0000000000），係違禁物，應依刑法第38條第1 項第
    1 款規定沒收。至扣案之子彈3 顆，經送請內政部刑事警察
    局採樣試射結果，因無法擊發，而認不具殺傷力，有前述內
    政部警政署刑事警察局槍彈鑑定書附卷可稽，即非可供槍枝
    使用具殺傷力之子彈；又扣案之黑色手提包2 只，其中1 只
    雖係用以供被告丙○○裝放前揭具殺傷力之槍枝，以利寄藏
    槍枝所用，惟係「鄭鴻泰」、「甲○○」連同槍枝攜帶前來
    而屬渠等所有，非被告丙○○所有，另1 只係供裝放前揭不
    具殺傷力之子彈所用，與本件被告丙○○所犯上開犯行並無
    何關連，以上之物又均非屬違禁物，顯乏沒收之依據，均不
    為沒收之諭知，併此敘明。
貳、無罪部分：
一、公訴意旨另以︰被告丁○○明知可發射子彈具有殺傷力之改
    造槍枝，非經主管機關許可，不得持有、寄藏之，竟於93年
    3 月下旬某日，與被告丙○○共同將前揭可發射子彈具有殺
    傷力之槍枝（含彈匣1 個，槍枝管制編號0000000000），藏
    放於桃園縣平鎮市○○路5 巷25弄13衖1 號丁○○住處，而
    共同持有前開槍枝。嗣於93年3 月30日下午4 時20分許，在
    上址為警查獲，並扣得上開改造手槍1 枝。因認被告丁○○
    涉犯修正前槍砲彈藥刀械管制條例第11條第4 項之未經許可
    寄藏可發射子彈具殺傷力之槍枝罪嫌云云（按原起訴意旨認
    被告丁○○係犯修正前該條例第11條第4 項之未經許可，持
    有可發射子彈具有殺傷力之槍枝罪，惟經公訴檢察官當庭更
    正被告係犯該條例第11條第4 項之未經許可，寄藏可發射子
    彈具有殺傷力之槍枝罪，有本院94年6 月17日準備程序筆錄
    在卷可稽，已如前述）。
二、按犯罪事實應依證據認定之，無證據不得認定犯罪事實，又
    不能證明被告犯罪者，應諭知無罪之判決，刑事訴訟法第15
    4條第2項、第301條第1項分別定有明文。又按刑事訴訟法上
    所謂認定犯罪事實之證據，係指足以認定被告確有犯罪行為
    之積極證據而言，如未能發現相當證據或證據不足以證明，
    自不得以推測或擬制之方法，以為裁判之基礎，最高法院29
    年上字第3105號及40年臺上字第86號分別著有判例；認定不
    利於被告之事實，須依積極證據，苟積極證據不足為不利於
    被告事實之認定，即應為有利於被告之認定，更不必有何有
    利之證據，最高法院30年上字第816 號判例可資參照。次依
    最高法院40年臺上字第86號、76年臺上字第4986號判例意旨
    ，認定犯罪事實，所憑之證據，雖不以直接證據為限，間接
    證據亦包括在內，然無論直接或間接證據，其為訴訟上之證
    明，須於通常一般之人均不致於有所懷疑，而得確信其為真
    實之程度者，始得據之為有罪之認定，倘其證明尚未達到此
    一程度，而有合理性懷疑之存在時，即無從為有罪之認定。
    再按，槍砲彈藥刀械管制條例中所規定之「寄藏」槍枝或子
    彈，係指受寄他人之槍枝或子彈，代為隱藏而言，故受寄人
    主觀上係有將該受寄之物置於自己實力支配之下之意思存在
    。
三、公訴意旨認被告丁○○涉犯前揭犯罪，係以證人乙○○之證
    述；扣案之槍枝經送請內政部警政署刑事警察局鑑定結果認
    係可發射子彈具有殺傷力之改造槍枝；扣案槍枝係在被告丁○○前開住處房間內之衣櫥內所查獲等證據為其主要論據。
    訊據被告丁○○堅決否認有何前揭未經許可寄藏可發射子彈
    具殺傷力之槍枝之犯罪情事，辯稱：查獲前丙○○即來借住
    伊上開住處，並跟伊住在同一房間，共用同一衣櫥，扣案槍
    枝係丙○○的朋友「阿泰」的，伊有看到他帶黑色手提包來
    伊住處，後來伊先去睡覺，伊不知道黑色手提包內有槍枝，
    扣案槍枝係丙○○自行藏放在伊上開住處房間之衣櫥內，伊
    並無寄藏該槍枝之意等語。
四、經查：
　(一)被告丁○○固不否認有於前開時、地，為警在伊上開住處房
    間衣櫥內查獲前開改造手槍之情事，惟自警詢、偵查至本院
    審理時，始終否認有寄藏扣案槍枝之犯行。觀之被告丁○○
    自警詢、偵查至本院審理時，始終一致供述為警查獲之黑色
    手提包是丙○○朋友「阿泰」帶至伊住處的，伊不知道該手
    提袋內有槍，亦不知該黑色手提袋藏放在伊房間衣櫥內等各
    節內容均相符（見93年度偵字第8453號卷第頁、93年度核退
    字第1184號卷第22頁、本院94年7 月26日準備程序筆錄），
    且同案被告丙○○自警詢至本院審理時，從未供述被告丁○○有何與伊共同寄藏或持有前揭槍枝之故意及行為，且於本
    院審理時復供稱丁○○不知道這件事（指扣案槍枝之事）等
    語明確（見本院94年9 月20日審判筆錄），核與被告丁○○
    所辯亦相吻合，被告丁○○前開所辯尚難認有何不實之處。
  (二)又證人乙○○於警詢、偵查中僅指證扣案槍枝係被告丙○○
    所持有，及丙○○有持該槍枝在其面前把玩之情，未見有何
    指述被告丁○○寄藏上開改造手槍，或與丙○○共同寄藏槍
    枝之犯行。而於偵查中經檢察官詢以：查獲之槍彈與丁○○
    有無關係？，證人乙○○並證稱：「這我不知道，要問丁○○」等語（見93年度偵字第8453號卷第86頁），惟於本院審
    理時則又改稱：「丁○○他知道他房間裡有槍，丁○○有跟
    我講過丙○○有放1 把槍在他房間，他知道這件事」云云（
    見94年7 月12日審判筆錄），前後證述矛盾不一，已難遽認
    證人乙○○就有關被告丁○○有無寄藏本案槍枝之證詞何者
    為真。況證人乙○○自承其自與丙○○至丁○○上開住處暫
    住起，除丙○○有將其叫醒把玩上開槍枝供其觀看外，其餘
    時間均因發燒而呈昏睡狀態（見本院94年7 月12日審判筆錄
    ），稽此，證人乙○○就93年3 月28日，丙○○之友人「鄭
    鴻泰」、「甲○○」如何將上開槍枝寄託丙○○保管，及丙○○如何寄藏上開槍枝、甚或被告丁○○如何有與丙○○共
    同寄藏槍枝等情，本即難認其能確實知悉，此由證人乙○○
    所證情節多與同案被告丙○○有持上開槍枝在其面前把玩有
    關即可證。而況，證人乙○○於本院審理時所證丁○○知道
    衣櫥內有槍一節，復與同案被告丙○○於本院審理時所證丁○○不知道槍枝之事相佐，綜上所陳，證人乙○○前開所證
    情節，尚難採認為不利被告丁○○之證據。公訴意旨認證人
    乙○○證詞可資認定被告丁○○有寄藏槍枝犯行，顯有誤會
    。
  (三)又公訴意旨認扣案改造槍枝既係在被告丁○○上開住處房間
    衣櫥內所查獲，而認被告丁○○有寄藏槍枝犯行云云。惟按
    ，本院綜合上開各客觀事證，已認定扣案槍枝係同案被告丙○○受其友人「鄭鴻泰」、「甲○○」所託，而寄藏在丁○○之衣櫥內等情，已如前述，而同案被告丙○○復供稱被告
    丁○○並不知道「鄭鴻泰」、「甲○○」有寄託槍枝之事，
    參諸同案被告丙○○自93年3 月24日左右起，即借住在被告
    丁○○上開住處，且與丁○○共用衣櫥之事實，足見同案被
    告丙○○自與被告丁○○同享有該衣櫥之實力支配權，從而
    ，同案被告丙○○在受託寄藏前開槍枝時，為恐被告丁○○
    不悅或拒絕，而隱瞞被告丁○○自行藏放在其實力支配所及
    之該衣櫥，衡情並非不可能之事。又縱因該衣櫥為被告丁○○所使用，其事後亦能查覺或知悉此事，然前開槍枝係裝放
    於黑色手提包內再藏放於衣櫥，若非刻意打開該手提包未必
    能知悉內裝有槍枝，而在當時同案被告丙○○既與丁○○共
    用該衣櫥，被告丁○○主觀上認係丙○○之物而未加理會或
    深究，尚與常情無違。被告丁○○辯稱伊不知道該黑色手提
    包內裝有槍枝一節，即非無據。再縱認被告丁○○事後知悉
    該衣櫥內藏有上開槍枝而未有報案或其他撇清關係之舉，但
    為免遭無謂牽連而未報案，核屬於一般社會上通念，且被告
    丁○○於警詢時即供述該只黑色手提包應係丙○○友人「阿
    泰」帶至伊住處，是如被告丁○○向警方報案亦唯恐可能遭
    到「阿泰」報復，而心生畏懼以致未主動報案，亦屬事理之
    常，再參之上開槍枝係「鄭鴻泰」、「甲○○」託寄予被告
    丙○○保管藏放，而非交予被告丁○○持有或寄藏，實難因
    之遽以推論被告丁○○主觀上即有將該槍枝置於自己實力支
    配之下之意思存在，而推認其有寄藏或持有該槍枝之犯意存
    在。
  (四)至檢察官所提之內政部警政署刑事警察局93年4 月14日刑鑑
    字第0930077093號槍彈鑑定書，亦僅能證明確有在被告丁○○住處房間之衣櫥內查獲本案具殺傷力之槍枝，尚難證明被
    告丁○○主觀上即有寄藏或持有槍枝之犯意。
　(五)綜上所述，被告丁○○自始否認扣案槍枝為其所持有及寄藏
  　之情，證人乙○○所為不利於被告之陳述，則矛盾不一而有
    瑕疵，尚難採為被告有罪之訃適合證據，而本件公訴人所提
    證據，於訴訟上之證明，復尚未達於通常一般之人均不至有
    所懷疑，而得確信其為真實之程度，既有合理之懷疑存在，
    即無從使本院為有罪之確信，是被告丁○○前開所辯各節等
    語，尚可憑信。此外，本院復查無其他積極證據足認被告丁○○有何公訴意旨所指違反槍砲彈藥刀械管制條例之犯行，
    揆諸首揭法條及判例意旨所示，既不能證明被告丁○○犯罪
    ，自應為無罪判決之諭知。
據上論斷，應依刑事訴訟法第299條第1項前段、第301條第1項，
修正前槍砲彈藥刀械管制條例第11條第4項，刑法第11條前段、
第2條第1項但書、第42條第2項、第38條第1項第1款，罰金罰鍰
提高標準條例第2 條，判決如主文。
本案經檢察官徐則賢到庭執行職務。
中　　華　　民　　國　　94　　年　　12　　月　　21　　日
                  刑事第七庭審判長法  官  孫惠琳
                                  法  官  賴淑美
                                  法  官  林惠霞
上正本證明與原本無異。
如不服本判決，應於收受送達後10日內向本院提出上訴書狀。
　　　                            書記官  陳恩如
中　　華　　民　　國　　94　　年　　12　　月　　21　　日
附錄本案論罪科刑法條全文
修正前槍砲彈藥刀械管制條例第11條
未經許可，製造、販賣或運輸第四條第一項第一款所稱其他可發
射金屬或子彈具有殺傷力之各式槍砲者，處五年以上有期徒刑，
併科新臺幣一千萬元以下罰金。
未經許可，轉讓、出租或出借前項所列槍砲者，處三年以上十年
以下有期徒刑，併科新臺幣七百萬元以下罰金。
意圖供自己或他人犯罪之用，而犯前二項之罪者，處無期徒刑或
七年以上有期徒刑，併科新臺幣一千萬元以下罰金。
未經許可，持有、寄藏或意圖販賣而陳列第一項所列槍砲者，處
一年以上七年以下有期徒刑，併科新臺幣七百萬元以下罰金。第
一項至第三項之未遂犯罰之。
